【裁判字號】    90,訴,58
【裁判日期】    900613
【裁判案由】    違反毒品危害防制條例
【裁判全文】
臺灣新竹地方法院刑事判決                              九十年度訴字第五八號
    公  訴  人  臺灣新竹地方法院檢察署檢察官
    被      告  甲○○
右列被告因違反毒品危害防制條例案件，經檢察官提起公訴（八十九年度毒偵字第二
五四六、二五五六、二七九一號）及移
五號；九十年度偵字第一六三八號），本院判決如左：
    主      文
甲○○連續施用第一級毒品，累犯，處有期徒刑拾壹月。扣案之第一級毒品海洛因（
含包裝塑膠袋共重伍點陸公克、含包裝塑膠袋共重零點陸玖公克；淨重零點貳捌公克
）、內有第一級毒品海洛因之香煙壹支，均沒收銷燬之；扣案之美娜水肆瓶、注射針
筒貳支，沒收。又連續施用第二級毒品，累犯，處有期徒刑柒月。扣案之第二級毒品
安非他命（分別含包裝塑膠袋共重拾柒點捌公克、含包裝塑膠袋重零點伍公克、含包
裝塑膠袋重壹點參公克、含包裝塑膠袋重陸點肆公克），均沒收銷毀之；扣案之吸食
器壹組，沒收。應執行有期徒刑壹年肆月。扣案之第一級毒品海洛因（含包裝塑膠袋
共重伍點陸公克、含包裝塑膠袋共重零點陸玖公克；淨重零點貳捌公克）、內有第一
級毒品海洛因之香煙壹支，第二級毒品安非他命（分別含包裝塑膠袋共重拾柒點捌公
克、含包裝塑膠袋重零點伍公克、含包裝塑膠袋重壹點參公克、含包裝塑膠袋重陸點
肆公克），均沒收銷毀之。扣案之美娜水肆瓶、注射針筒貳支、吸食組壹組，沒收。
    事      實
一、甲○○前有違反藥事法、麻醉藥品管理條例、竊盜、偽造文書案件等前科紀錄，
    最近一次因偽造文書案件，經臺灣宜蘭地方法院判處有期徒刑四月確定，甫於民
    國八十八年二月十二日執行完畢，又因施用第二級毒品安非他命案件，經依本院
    八十七年度毒聲字第六五六號（起訴書誤載為第五八八號）及臺灣苗栗地方法院
    八十九年度毒聲字第一０三三號先後二次裁定送觀察、勒戒後，均無繼續施用毒
    品之傾向，由臺灣新竹地方法院檢察署檢察官分別以八十七年度偵字第六四九二
    號、臺灣苗栗地方法院檢察署檢察官以八十九年度毒偵字第一四一０號為不起訴
    處分。甲○○猶不知戒絕，竟仍分別基於施用第一級、第二級毒品之概括犯意，
    自八十九年十月一日起至九十年三月八日止，在新竹市友人住處、民生路三一一
    號房、武陵路旁自小客車內、新竹市○○路一０五０巷三七０號四樓、新竹市○
    ○街二十二巷六十二號、同巷五十號前，以將第一級毒品海洛因置於香煙內，或
    以注射針筒注射之方式，非法施用第一級毒品海洛因多次；及以將第二級毒品安
    非他命置於吸食器內，自下以火燒烤成煙，用口鼻吸入之方式，非法施用第二級
    毒品安非他命多次。嗣分別八十九年十月六日下午八時許，在新竹縣竹北市頭前
    溪橋北上路段、同年十月八日下午七時許，在新竹市○○街六十一巷巷口、同年
    十一月十五日下午一時四十分許，在新竹縣新豐鄉○○村○○街一四六號停車場
    、九十年一月十六日下午二時許，在新竹市○○路一０五０巷三七０號四樓、同
    年二月二十日下午一時三十分許，在新竹市○○街二十二巷六十二號內、同年三
    月八日下午十時許，在上址同巷五號前先後為警查獲，並分別起出第二級毒品安
    非他命（含包裝塑膠袋共重十七點八公克）、第一級毒品海洛因（含包裝塑膠袋
    重五點六公克）、吸食器一組（八十九年十月六日部分），第二級毒品安非他命
    （含包裝塑膠袋重０點五公克）（同年十月八日部分），第二級毒品安非他命（
    含包裝塑膠袋重一點三公克（同年十一月十五日部分），第二級毒品安非他命（
    含包裝塑膠袋重六點四公克）（九十年一月十六日部分），第一級毒品海洛因（
    含包裝塑膠袋共重０點六九公克；淨重０點二八公克）及美娜水四瓶、注射針筒
    二支（同年二月二十日部分），內有第一級毒品海洛因之香煙一支（同年三月六
    日部分）。
二、案經新竹市警察局、新竹市警察局第一分局、新竹縣警察局竹北分局報請臺灣新
    竹地方法院檢察署檢察官偵查起訴及新竹市警察局、新竹市警察局第一分局移送
    臺灣新竹地方法院檢察署檢察官移送併案審理。
    理      由
一、訊據被告甲○○初於警訊及偵查時否認前開部分犯行，於本院審理時則均坦承不
    諱，且其為警查獲時所採尿液經送驗結果，分別有嗎啡及甲基安非他命陽性反應
    ，有（一）、新竹市衛生局竹市衛六字第一四三二七號不法藥物尿液初步篩檢報
    告書一紙（附於八十九年度毒偵字第二五四六號偵查卷）。（二）、法務部調查
    局九十年一月二日（八九）陸（一）00000000號檢驗通知書一份（附於
    八十九年度毒偵字第二五四六號偵查卷）。（三）、新竹市衛生局竹市衛六字第
    一四一七六號不法藥物尿液初步篩檢報告書影本一份（附於八十九年度毒偵字第
    二五五六號偵查卷）。（四）、法務部調查局九十年一月四日（八九）陸（一）
    00000000號檢驗通知書一份（附於八十九年度毒偵字第二五五六號偵查
    卷）。（五）、新竹縣衛生局八十九年十一月二十四日竹縣衛六字第一八四九號
    尿液檢驗書影本一份（附於八十九年度毒偵字第二七九一號偵查卷）。（六）、
    新竹市衛生局竹市衛六字第一０五二號不法藥物尿液初步篩檢報告書一紙（附於
    九十年度毒偵字第一九三號偵查卷）。（七）、新竹市衛生局竹市衛六字第三０
    二六號不法藥物尿液初步篩檢報告書一紙（附於九十年度毒偵字第一九三號偵查
    九十年度毒偵字第一九三號偵查卷）。（八）、新竹市衛生局竹市衛六字第三七
    七四號不法藥物尿液初步篩檢報告書一紙（附於本院卷）在卷可資為證。並有扣
    案之白色粉末，送法務部調查局鑑定結果為：為第一級毒品海洛因（含包裝塑膠
    袋重０‧六九公克、淨重０‧二八公克）有該局鑑驗通知書附卷可考，復有如事
    實欄所列之第一級、第二級毒品，及吸食器一組、及美娜水四瓶、注射針筒二支
    ，內有第一級毒品海洛因之香煙一支扣案可佐。本件事證明確，被告犯行堪以認
    定。
二、按海洛因、安非他命為毒品危害防制條例第二條第二項第一款、第二款規定之第
    一級、第二級毒品。被告非法施用海洛因及安非他命，核其所為係犯毒品危害防
    制條例第十條第一項、第二項之非法施用第一級毒品罪及第二級毒品罪。被告因
    施用毒品而持有毒品之低度行為，應為施用毒品之高度行為所吸收，不另論罪。
    被告所為多次施用第一級、第二級毒品行為，時間緊接，犯罪構成要件相同，顯
    均係出於概括之犯意為之，應均依連續犯之規定論以一罪，並均依法加重其刑。
    被告所犯之施用第一級毒品罪及施用第二級毒品罪，犯意各別，罪名不同，應分
    論併罰。又被告前於八十七年間因偽造文書案件，經臺灣宜蘭地方法院判處有期
    徒刑四月確定，甫於八十八年二月十二日執行完畢，有臺灣新竹地方法院檢察署
    刑案查註記錄表及臺灣高等法院被告全國前案記錄各一份在卷可佐，其於五年以
    內再犯本件有期徒刑以上之上開二罪，為累犯，應均依刑法第四十七條規定加重
    其刑，並均遞加重之。爰審酌海洛因、安非他命危害施用者之神經中樞，使施用
  者產生幻聽及幻想之症狀，對施用者之健康產生不良之影響，同時因幻聽及幻想
    結果亦可能使施用者對周遭之人施暴，對公共秩序產生危害，且被告有多次麻醉
    藥品前科，經過觀察勒戒後，猶不知自制，再度施用毒品，惟於本院審理時坦承
    犯行，尚有悔意等一切情狀，量處如主文所示之刑，並定其應執行之刑。公訴人
    未就被告於九十年一月十六日、同年二月二十日、同年三月六日部分事實起訴，
    然該部分事實與起訴事實既有連續犯之裁判上一罪關係，基於審判不可分原則，
    本院自應併予審究，併此敘明。
三、扣案之第二級毒品安非他命（含包裝塑膠袋共重十七點八公克）、第二級毒品安
    非他命（含包裝塑膠袋重０點五公克）、第二級毒品安非他命（含包裝塑膠袋重
    一點三公克）、第二級毒品安非他命（含包裝塑膠袋共重六點四公克）、及第一
    級毒品海洛因（含包裝塑膠袋重五點六公克）、第一級毒品海洛因（含包裝塑膠
    袋共重０點六九公克；淨重０點二八公克）、內有第一級毒品海洛因之香煙一支
    ，均為違禁物，不問屬於被告與否，均應依毒品危害防制條例第十八條第一項前
    段沒收銷燬之。扣案之吸食器一組、美娜水四瓶、注射針筒二支，為被告所有供
犯罪所用之物，業據被告供明在卷，爰依刑法第三十八條第一項第二款之規定宣
    告沒收。至於八十九年十月六日為警查獲扣案之分裝袋六只、吸管一支及同年十
    一月十五日查獲之吸食器一組，被告始終否認為其所有，又查獲之地點非被告之
    住居處所，且新竹市警察局檢查紀錄表及警訊筆錄中均未載明扣有分裝袋六只、
    吸管一支，亦查無其他證據足資認定係被告所有，公訴人亦未併予請求沒收，爰
    不另為沒收之諭知，附此說明。
據上論斷，依刑事訴訟法第二百九十九條第一項前段，毒品危害防制條例第十條第一
項、第二項、第十八條第一項前段，刑法第十一條前段、第五十六條，第四十七條、
第五十一條第五款、第三十八條第一項第二款，判決如主文。
本案經檢察官林鳳師到庭執行職務。
中      華      民      國    九十      年      六      月     十三     日
                                      臺灣新竹地方法院刑事第一庭
                                          法  官  林  秋  宜
右正本證明與原本無異。
如不服本判決，應於判決送達後十日內向本院提出上訴狀（應附繕本），上訴於臺灣
高等法院。
                                          書記官  張  雲  娥
中      華      民      國    九十      年      六      月     十三     日
附錄本案論罪科刑法條全文
毒品危害防制條例第十條第一項、第二項
施用第一級毒品者，處六月以上五年以下有期徒刑。
施用第二級毒品者，處三年以下有期徒刑。


司法院資訊處製作；財團法人民間司法改革基金會備份。
